---
title: "dplyr 0.5の機能"
output: html_document
---

```{r setup, include=FALSE}
knitr::opts_chunk$set(echo = TRUE)
```

## 参考
- [dplyr 0.5.0を使ってみる](http://notchained.hatenablog.com/entry/2016/04/09/123059)
- [dplyr](https://cran.r-project.org/web/packages/dplyr/dplyr.pdf)

## dplyr 読み込み

```{r}
library(dplyr)
```

## arrange()はグループを無視するようになった

```{r}
df <- data.frame(x = c("a", "a", "b", "b"), 
                 y = 1:4)
df %>%
  group_by(x) %>%
  arrange(x, y)
```

## coalesce() NAを0で埋める

```{r}
x <- c(1, NA, NA, NA, 2, NA, 4, NA, NA)
coalesce(x, 0)
```

##  case_when() はどうやら使いにくいようで、if_else() を使うみたい

```{r}
x <- c(-5:5, NA)
print(x)
dplyr::if_else(x < 0, NA_integer_, x)
if_else(x < 0, "negative", "positive", "missing")
```

## Unlike ifelse, if_else preserves types

```{r}
x <- factor(sample(letters[1:5], 10, replace = TRUE))
print(x)
ifelse(x %in% c("a", "b", "c"), x, factor(NA))
if_else(x %in% c("a", "b", "c"), x, factor(NA))
```

## na_if() : ある値をNAにする

```{r}
sweets <- c("geppei", "manju", "N/A", "sakuramochi", "N/A")
print(sweets)
na_if(sweets, "N/A")
```

## recode() : ベクトルで渡して、値を別の値に変える

```{r}
x <- c("a", "b", "a", "b", "a", "c")
print(x)
recode(x, a = "ほげ", b = "げほ", .default = "ほげほげ")
```

## union_all() : 2つのvector / df に対してくっつける（bind_rows / combine()）
- union_all() method. Maps to UNION ALL for SQL sources, bind_rows() for data frames/tbl_dfs, and combine() for vectors (#1045).

```{r}
(first <- mtcars[1:20, ])
(second <- mtcars[10:32, ])
intersect(first, second)
union(first, second)
setdiff(first, second)
setdiff(second, first)
union_all(first, second)
```

## at シリーズ（each シリーズは古いらしい）

```{r}
iris %>%
  group_by(Species) %>%
  summarise_each(funs(mean), starts_with("S"))

iris %>%
  group_by(Species) %>%
  summarise_at(vars(starts_with("S")), funs(mean))
```

## select_if() 条件を満たす列だけを選ぶ

```{r}
iris %>% select_if(is.factor)
iris %>% select_if(is.numeric)
iris %>% select_if(function(col) is.numeric(col) && mean(col) > 3.5)
```